臺灣高雄地方法院民事判決
　　　　　　　　　　　　　　　　　 110年度雄簡字第1161號
原　　　告　林修銘　

被　　　告　寰辰資產管理股份有限公司

法定代理人　劉文正　
訴訟代理人　蘇其昌　
上列當事人間分配表異議之訴事件，本院於民國110 年8 月30日
言詞辯論終結，判決如下：
    主      文
原告之訴駁回。
訴訟費用由原告負擔。
    事實及理由
壹、程序事項：
    按異議未終結者，為異議之債權人或債務人，得向執行法院
    對為反對陳述之債權人或債務人提起分配表異議之訴，依強
    制執行法第41條第1 項，定有明文。本院109 年度司執字第
    6236號代位分割遺產執行事件（下稱系爭執行事件）於民國
    110 年1 月7 日製作之分配表（下稱系爭分配表），本件原
    告於系爭分配表所載分配期日110 年2 月23日前之110 年2
    月22日提出書狀聲明異議，異議未終結，業經本院調閱系爭
    執行事件卷宗，查明屬實，依前揭規定，提起本件分配表異
    議之訴，於法即無不合，應予准許。
貳、實體事項：
一、原告主張：
  ㈠在二審代位分割遺產事件中（高院107 年度家上易字第15號
    ）審判法官庭上言明訴訟裁判費，每人應負擔1/4 ，相對人
    林修德、蔡伯倫，並未繳裁判費，原告有溢繳新臺幣（下同
    ）11,600元（108 年度家聲字第30號）。
  ㈡新利資產管理股份有限公司（下稱新利公司），10多年來未
    通知原告，按民法第297 條兩造並無債權債務關係。
  ㈢中華開發資產管理股份有限公司（下稱中華開發公司）分配
    太多，其聲請之最高金額為1,309,641 元（107 年度家調字
    第368 號）。
  ㈣林修銘、林修義有相互連帶保證之責，對於有多數債權人時
    ，由單一債權人取得分配金，也不符合債務清償公平原則等
    情，並聲明：系爭執行事件被告所分配之金額應酌減，並請
    將減少之金額20,953元改分配給原告。
二、被告則以：
  ㈠原告訴訟標的價額僅請求20,953元，卻未見說明如何計算。
  ㈡原債權人臺灣土地銀行股份有限公司（下稱土地銀行）業於
    95年8 月17日將對債務人為清償債權本金暨相關利息、遲延
    利息、違約金、墊付費用，以及擔保物權及其他一切從屬權
    利（下稱不良債權）讓與前債權人新利公司，並於95年8月
    17日公告在臺灣新生報第8版，是以，新利公司受讓過程並
    無瑕疵。
  ㈢連帶債務人林修義部分係因訴外人中華開發公司有優先受償
    權，因被告併案時間較晚，係次普通債權人，以致於被告未
    分配到，故原告如有不服，應對中華開發公司提起分配表異
    議之訴等語，資為抗辯，並聲明：原告之訴駁回。
三、本院得心證理由：
    系爭分配表表3 被告參與分配之債權額200 萬元、380 萬元
    ，分別原係債權人土地銀行對原告林修銘、林修義、陳林金
    縐之債權，以及土地銀行對林修銘、陳自強之債權（下稱系
    爭債權），於95年8 月17日土地銀行將系爭債權讓與新利公
    司，並於95年8 月17日公告在臺灣新生報，其後新利公司再
    將系爭債權讓與被告，有土地銀行之債權讓與證明書、新利
    公司債權讓與證明書、債權移轉通知函、郵件回執、本院10
    6 年度司執字第88580 號之債權憑證在卷可證（本院卷第41
    -61 頁、第93-99 頁），且原告對於土地銀行公告債權讓與
    ，及其收到新利公司債權讓與通知書均不爭執（本院卷第88
    -89 頁），堪認系爭債權從土地銀行讓與新利公司，再由新
    利公司讓與被告等債權讓與程序，均已踐行民法第297 條之
    債權讓與通知程序，被告已合法受讓系爭債權無訛，故被告
    參與系爭執行事件之債權分配，並無違法或不當之處。至於
    原告為何於本件聲明被告所分配之金額，應酌減並請將減少
    之金額20,953元改分配給原告，經其當庭陳稱：「我還有很
    多銀行債務，我希望被告公司是否一家不要拿這麼多，看被
    告是否可以少拿一點，我只希望他少拿20,953元這個金額還
    給我，可以讓我支付之前代位分割遺產案件的裁判費，因為
    執行處書記官說這個案件是我跟中華開發的案件，但是中華
    開發的債權額執行處已經發給中華開發，沒有辦法在向中華
    開發拿回去，而我因為那個訴訟跟兄弟林修德、蔡伯倫已經
    的反目了，我要再跟他們要訴訟費用每人5,800 元，他們也
    一定不會給我，所以執行處說看能否請被告少拿一點就裁判
    費11,600元部分給我，另外除了這個費用之外再留一點錢可
    以當我自己的生活費用。」等語（本院卷第89頁），顯見原
    告主張被告酌減11,600元部分乃原告與中華開發公司另案代
    位分割遺產案件所生之費用，與被告無涉，餘為原告希望保
    有之部分生活費，惟被告已當庭拒絕原告所請（本院卷第89
    頁），且系爭分配表並無任何違法或不當之情形，則原告請
    求將系爭分配表中被告受分配金額中之20,953元改分配給原
    告，即屬無據，應予駁回。
四、綜上所述，本件原告請求系爭執行事件被告所分配之金額應
    酌減，並請將減少之金額20,953元改分配給原告，為無理由
    ，應予駁回。
五、訴訟費用負擔之依據：民事訴訟法第78條。
中    華    民    國   110    年    10    月    6    日
                高雄簡易庭  法      官   鄧怡君
以上正本係照原本作成。
如對本判決上訴，須於判決送達後20日內向本院提出上訴狀。如
委任律師提起上訴者，應一併繳納上訴審裁判費。
中    華    民    國   110    年    10    月    6     日
                            書  記  官   吳語杰